【裁判字號】    98,毒抗,210
【裁判日期】    980618
【裁判案由】    毒品危害防制條例
【裁判全文】
臺灣高等法院刑事裁定                 98年度毒抗字第210號
抗  告  人
即  被  告  甲○○
上列抗告人即被告因毒品危害防制條例案件，不服臺灣宜蘭地方
法院中華民國98年4月22日裁定（98年度毒聲字第48號），提起
抗告，本院裁定如下：
    主  文
抗告駁回。
    理  由
一、原裁定意旨略以：被告甲○○於民國98年2月10日為臺灣宜
    蘭地方法院檢察署觀護人室通知採尿往前回溯26小時內之某
    時，在不詳地點，施用第一級毒品海洛因1次，嗣因被告尿
    液送驗後呈嗎啡反應，而查悉上情，爰依毒品危害防制條例
    第20條第1項規定，裁定將被告送勒戒處所觀察、勒戒。
二、抗告意旨略以：伊並未施用第一級毒品，然伊因患有腦血栓
    症合併腦梗塞，而服用羅東博愛醫院所開之藥方治療，是否
    該藥方內含有嗎啡成份，致尿液中檢出嗎啡反應云云。
三、按犯毒品危害防制條例第10條之罪者，檢察官應聲請法院裁
    定，令被告入勒戒處所觀察、勒戒，其期間不得逾二月，毒
    品危害防制條例第20條第1項定有明文。查抗告人即被告甲
    ○○於98年2月10日，經臺灣宜蘭地方法院檢察署觀護人採
    集其尿液送請檢驗（檢體編號000000000），由台灣尖端先
    進生技醫藥股份有限公司以酵素免疫分析法（EIA）初步檢
    驗，再以氣相層析質譜儀法（GC/MS）確認檢驗，其尿液呈
    嗎啡陽性反應等情，有臺灣宜蘭地方法院檢察署施用毒品犯
    受保護管束人尿液檢體監管紀錄表及台灣尖端先進生技醫藥
    股份有限公司98年3月3日濫用藥物檢驗報告各一紙在卷可稽
    （見98年度毒偵字第164號卷第2至4頁）。被告雖辯稱因罹
    患腦血栓症合併腦梗塞，有服用羅東博愛醫院所開之藥方，
    是否該藥方內含嗎啡成份，致影響尿液檢驗云云。惟依卷附
    羅東博愛醫院函附之說明，被告雖於97年及98年間前往該醫
    院門診6次、住院1次，其住院及門診期間使用之藥物為抗癲
    癇藥物，並非類固醇消炎止痛藥、抗生素及抗暈藥物，上述
    藥物均不含嗎啡或可待因成份等語（見98年度核交字第176
    號卷第15至16頁）。可見被告縱因前開疾病而服用羅東博愛
    醫院所開具之藥物，但因該等藥物並未含有嗎啡及可待因成
    份，自不影響本件尿液之檢驗結果，而被告之尿液檢驗結果
    既呈嗎啡反應，顯係施用第一級毒品海洛因所致，被告否認
    施用海洛因，洵無足採。綜上，被告既於本件採尿前有施用
    第一級毒品海洛因之行為，原審法院依前揭規定，裁定被告
    應送勒戒處所觀察、勒戒，經核並無不合，被告提起抗告，
    為無理由，應予駁回。
據上論斷，應依刑事訴訟法第412條，裁定如主文。
中    華    民    國    98    年    6     月    18    日
                  刑事第二十一庭審判長法  官  蘇隆惠
                                      法  官  楊力進
                                      法  官  曾家貽
以上正本證明與原本無異。
不得再抗告。
                                      書記官  任正人
中    華    民    國    98    年    6    月    19     日


司法院資訊處製作；財團法人民間司法改革基金會備份。
